【裁判字號】    98,交聲,1035
【裁判日期】    980930
【裁判案由】    違反道路交通管理處罰條例聲明異議
【裁判全文】
臺灣士林地方法院交通事件裁定
                            九十八年度交聲字第一○三五號
受處分人
即異議人  甲○○
上列受處分人即異議人因違反道路交通管理處罰條例事件，對於
臺北市交通事件裁決所中華民國九十八年六月四日所為之處分（
原處分案號：北市裁催字第裁二二—ＣＧ0000000號），
聲明異議，本院裁定如下：
    主  文
異議駁回。
    理  由
一、按汽車駕駛人，行車速度，超過規定之最高時速，或低於規
    定之最低時速，除有第四十三條第一項第二款情形外，處新
    臺幣（下同）一千二百元以上二千四百元以下罰鍰，並予記
    違規點數一點，道路交通管理處罰條例第四十條、第六十三
    條第一項第一款分別定有明文。又汽車駕駛人行車速度超過
    規定之最高時速二十公里以上未滿四十公里，逾越應到案期
    限六十日以上逕行裁決處罰者，處二千四百元罰鍰，並予記
    違規點數一點，亦為違反道路交通管理事件統一裁罰基準表
    所明定。
二、原處分意旨略以：受處分人即異議人甲○○所有車牌號碼六
    Ｂ－三七一三號自用小客車，於民國九十八年一月二十七日
    上午十時四分許，在臺北縣三重市中山高架橋上臺一線四‧
    四公里處（往北），行車速限為時速五十公里之路段，超速
    行駛，經臺北縣政府警察局以移動式雷達測速照相機測得時
    速為七十五公里，超速二十公里以上未滿四十公里，經拍照
    採證後，由臺北縣政府警察局警員逕行製單舉發其有違反道
    路交通管理處罰條例第四十條之違規行為，受處分人逾越應
    到案日六十日以上，經原處分機關即臺北市交通事件裁決所
    依道路交通管理處罰條例第四十條、第六十三條第一項第一
    款及違反道路交通管理事件統一裁罰基準表之規定逕行裁決
    ，於同年六月四日以北市裁催字第裁二二—ＣＧ00000
    00號裁決書裁處受處分人罰鍰二千四百元，並予記違規點
    數一點。
三、異議意旨略以：本件違規通知單未合法送達，受處分人無法
    根據違規行為有所陳述，且本件裁決時間與通知期間已逾三
    個月之舉發期間，檢舉資料亦非具體明確，致無法查證，應
    不予舉發云云。
四、經查：
  (一)受處分人所有上開車輛，於前揭時地，超速行駛，經臺北縣
    政府警察局以移動式雷達測速照相機測得時速為七十五公里
    ，超速二十五公里，經拍照採證後，於九十八年二月十九日
    以臺北縣政府警察局北縣警交字第ＣＧ0000000號舉
    發違反道路交通管理事件通知單舉發，有採證照片及上開舉
    發通知單在卷可稽。
  (二)按道路交通管理處罰條例第九十條前段規定，違反本條例之
    行為，自行為成立之日起；行為有連續或繼續之狀態者，自
    行為終了之日起，逾三個月不得舉發。查本件受處分人違規
    行為時間為九十八年一月二十七日上午十時四分許，臺北縣
    政府警察局舉發本件之時間為同年二月十九日，並未逾越受
    處分人違規行為成立之日起三個月之期間。
  (三)次按處理違反道路交通管理事件，有關文書送達之程序，依
    行政程序法之規定，違反道路交通管理事件統一裁罰標準及
    處理細則第五條亦規定甚明。而行政程序法第七十二條第一
    項前段規定：「送達，於應受送達人之住居所、事務所或營
    業所為之。」；同法第七十三條第一項規定：「於應送達處
    所不獲會晤應受送達人時，得將文書付與有辨別事理能力之
    同居人、受僱人或應送達處所之接收郵件人員」；同法第七
    十四條第一項規定：「送達，不能依前二條規定為之者，得
    將文書寄存送達地之地方自治或警察機關，並作送達通知書
    兩份，一份黏貼於應受送達人住居所、事務所、營業所或其
    就業處所門首，另一份交由鄰居轉交或置於該送達處所信箱
    或其他適當位置，以為送達」、第二項：「前項情形，由郵
    政機關為送達者，得將文書寄存於送達地之郵政機關。」。
    另行政機關依行政程序法而為文書之送達，專依行政程序法
    之規定，且該法並無準用民事訴訟法或刑事訴訟法關於寄存
    送達自寄存之日起十日生效規定之規定，是文書合法寄存送
    達後，當自寄存之日起即時生效，並非於寄存之日起算十日
    生效，或自受送達人實際領取文書之日起生效（臺灣高等法
    院九十七年法律座談會第四十二、四十三號提案研討結果參
    照）。查受處分人於八十一年十二月二日起設籍在臺北市○
    ○區○○路六十六巷三十二弄二號二樓迄今，有受處分人個
    人基本資料查詢結果附卷足稽，且受處分人於本件聲明異議
    狀所載之地址亦為上址，有聲明異議狀在卷可佐，而本件臺
    北縣政府警察局北縣警交字第ＣＧ0000000號舉發違
    反道路交通管理事件通知單係於九十八年二月二十七日上午
    十時十五分許合法寄存送達於送達地之郵政機關即內湖文德
    郵局，有送達證書存卷可考，揆諸前揭規定及說明，當自寄
    存之日起即時生效，不以受處分人是否實際領取而受影響。
  (四)再按汽車駕駛人經以科學儀器取得證據資料證明其行為違規
    者，當場不能或不宜攔截製單舉發者，得逕行舉發，前項第
    七款之科學儀器應採固定式，並定期於網站公布其設置地點
    ，但汽車駕駛人之行為屬行車速度超過規定之最高速限或低
    於規定之最低速限者，不在此限；對於前項第九款之違規行
    為，採用固定或非固定式科學儀器取得證據資料證明者，於
    一般道路須至少於一百公尺，於高速公路、快速公路須至少
    於三百公尺前，明顯標示之，道路交通管理處罰條例第七條
    之二第一項第七款、第二項第九款及第三項分別定有明文。
    查舉發地點即臺北縣三重市中山高架橋上臺一線四‧四公里
    處（往北）為一般道路，限速五十公里，該路段四‧八五公
    里處設置「限速五十公里」標誌及「前有測速照相」警告示
    牌，受處分人所有前開車輛於九十八年一月二十七日上午十
    時四分許，行經舉發地點，經臺北縣政府警察局以移動式雷
    達測速儀照相機測得時速為七十五公里，有採證照片、臺北
    縣三重市中山高架橋上（往北）限速標誌及警告示牌照片、
    臺北縣政府警察局九十八年八月十四日北縣警交字第○九八
    ○一一七六五六號書函在卷可證，本件舉發程序自屬正確、
    合法。
  (五)受處分人上開所辯，要屬卸責之詞，委無足採。是受處分人
    所有上揭車輛於上揭時地，有行車速度超過規定之最高時速
    二十公里以上未滿四十公里之違規行為，應堪認定。
五、綜上，原處分機關對受處分人之前揭違規行為，依道路交通
    管理處罰條例第四十條、第六十三條第一項第一款及違反道
    路交通管理事件統一裁罰基準表之規定，於九十八年六月四
    日以北市裁催字第裁二二—ＣＧ0000000號裁決書裁
    處受處分人罰鍰二千四百元，並予記違規點數一點，核無不
    當，是本件聲明異議為無理由，應予駁回。
據上論斷，應依道路交通案件處理辦法第十九條，裁定如主文。
中    華    民    國  九十八  年    九    月   三十   日
                          臺灣士林地方法院交通法庭
                              法      官  孫萍萍
以上正本證明與原本無異。
如不服本裁定應於送達後五日內向本院提出抗告狀。
                              書記官  陳紀元
中    華    民    國  九十八  年    九    月   三十   日


司法院資訊處製作；財團法人民間司法改革基金會備份。
